【裁判字號】    99,訴,1890
【裁判日期】    990721
【裁判案由】    毒品危害防制條例
【裁判全文】
臺灣板橋地方法院刑事判決              99年度訴字第1890號
公  訴  人  臺灣板橋地方法院檢察署檢察官
被      告  甲○○
上列被告因違反毒品危害防制條例案件，經檢察官提起公訴（99
年度毒偵字第3503號），本院依簡式審判程序判決如下：
    主  文
甲○○施用第一級毒品，累犯，處有期徒刑柒月；扣案之第一級
毒品海洛因壹包（驗餘淨重零點零肆零公克）沒收銷燬，注射
針筒壹支、提撥器壹支均沒收。又施用第二級毒品，累犯，處有
期徒刑伍月。應執行有期徒刑拾月；扣案之第一級毒品海洛因壹
包（驗餘淨重零點零肆零公克）沒收銷燬，注射針筒壹支、提
撥器壹支均沒收。
    事  實
一、甲○○前因施用毒品案件，經本院以94年度毒聲字第1596號
    裁定送觀察、勒戒後，認有繼續施用毒品之傾向，再經本院
    以94年度毒聲字第1918號裁定施以強制戒治，於民國95年6
    月26日執行完畢釋放，並由臺灣板橋地方法院檢察署檢察官
    以95年度戒毒偵字第390 號為不起訴處分確定。另因竊盜案
    件，經本院以94年度易字第1537號判處有期徒刑10月確定，
    已於96年4 月6 日縮刑期滿執行完畢。仍不知悔改，於上開
    強制戒治執行完畢釋放後5 年內，基於施用第一級毒品之犯
    意，於99年4 月15日上午8 時許，在其位於臺北縣五股鄉○
    ○路○ 段193 巷4 號4 樓住處，以將海洛因置入注射針筒加
    水稀釋施打手臂之方法，施用第一級毒品海洛因1 次。另基
    於施用第二級毒品之犯意，於99年4 月13日某時，在其友人
    位於臺北縣五股鄉之住處，以將甲基安非他命置入吸食器之
    玻璃球內燒烤吸聞所生煙氣之方法，施用第二級毒品甲基安
    非他命1 次。嗣為警於99年4 月15日晚上8 時許，在其上址
    住處查獲，並扣得第一級毒品海洛因1 包（淨重0.0360公克
    ，取樣0.0020公克鑑定用罄，驗餘淨重0.0340公克，起訴書
    誤載為淨重0.03公克）及甲○○所有、供其施用第一級毒品
    海洛因所用之注射針筒1 支、提撥器1 支等物，經警採集其
    尿液檢體送驗結果，呈鴉片類及安非他命類之陽性反應，始
    悉上情。
二、案經臺北縣政府警察局移送臺灣板橋地方法院檢察署檢察官
    偵查起訴。本院於準備程序進行中，被告就被訴事實為有罪
    之陳述，經告知被告簡式審判程序之旨，並聽取當事人之意
    見後，裁定由受命法官獨任進行簡式審判程序。
    理  由
一、上揭事實，業據被告甲○○於本院審理時坦承不諱，並有白
    色粉末1 包、注射針筒1 支、提撥器1 支扣案可資佐證。上
    開扣案之白色粉末1 包，經送鑑定結果，為第一級毒品海洛
    因無訛，淨重0.0360公克，取樣0.0020公克鑑定用罄，驗餘
    淨重0.0340公克等情，有交通部民用航空局航空醫務中心99
    年5 月21日航藥鑑字第0993277 號毒品鑑定書1 份在卷可憑
    （見本院卷第19頁）。且被告為警查獲後，經警採集其尿液
    檢體送驗結果，呈鴉片類及安非他命類之陽性反應，有臺北
    縣政府警察局刑事警察大隊毒品案件尿液代碼表、臺灣檢驗
    科技股份有限公司99年5 月7 日濫用藥物檢驗報告各1 份附
    卷可稽，足認被告之任意性自白與事實相符，堪值採信。此
    外，被告前因施用毒品案件，經本院以94年度毒聲字第1596
    號裁定送觀察、勒戒後，認有繼續施用毒品之傾向，再經本
    院以94年度毒聲字第1918號裁定施以強制戒治，於95年6 月
    26日執行完畢釋放，並由臺灣板橋地方法院檢察署檢察官以
    95年度戒毒偵字第390 號為不起訴處分確定等情，有臺灣高
    等法院被告前案紀錄表可憑，其於強制戒治執行完畢釋放後
    5 年內，再犯本案施用毒品罪，應依法訴追處罰。綜上所述
    ，本案事證明確，被告犯行堪予認定，應依法論科。
二、查海洛因、甲基安非他命分別係屬毒品危害防制條例所定之
    第一、二級毒品。核被告所為，係犯毒品危害防制條例第10
    條第1 項之施用第一級毒品罪、同條第2 項之施用第二級毒
    品罪。其持有第一級毒品海洛因、第二級毒品甲基安非他命
    之低度行為，各為施用之高度行為所吸收，均不另論罪。所
    犯上開二罪，犯意各別，行為互殊，應予分論併罰。又被告
    前因竊盜案件，經本院以94年度易字第1537號判處有期徒刑
    10月確定，已於96年4 月6 日縮刑期滿執行完畢乙節，有臺
    灣高等法院被告前案紀錄表可憑，其於有期徒刑執行完畢後
    5 年內，故意再犯本案有期徒刑以上之上開二罪，均為累犯
    ，應依刑法第47條第1 項規定加重其刑。爰審酌被告前因施
    用毒品，曾受強制戒治之執行完畢，獲有不起訴處分之寬典
    ，仍不思戒除惡習，再次漠視法令而犯本罪，非但戕害健康
    ，對於社會風氣、治安亦潛有相當危害，惟念其施用毒品所
    生惡害，實以自戕身心健康為主，對於他人生命、身體、財
    產等法益，尚無重大明顯之實害，兼衡其素行狀況、智識程
    度、犯罪之動機、目的、手段暨於本院審理時坦承犯行、態
    度良好等一切情狀，分別量處如主文所示之刑，並定其應執
    行刑，以示懲儆。扣案之海洛因1 包（淨重0.0360公克，取
    樣0.0020公克鑑定用罄，驗餘淨重0.0340公克），為本案查
    獲之第一級毒品，不問屬於犯人與否，應依毒品危害防制條
    例第18條第1 項前段規定諭知沒收銷燬；至於注射針筒1 支
    、提撥器1 支，則為被告所有、供其犯施用第一級毒品罪所
    用之物，已據被告供承在卷，爰依刑法第38條第1 項第2 款
    規定宣告沒收之。
據上論斷，應依刑事訴訟法第273 條之1 第1 項、第299 條第1
項前段，毒品危害防制條例第10條第1 項、第2 項、第18條第1
項前段，刑法第11條前段、第47條第1 項、第38條第1 項第2 款
、第51條第5 款，判決如主文。
本案經檢察官黃明絹到庭執行職務。
中    華    民    國    99    年    7     月    21    日
                  刑事第八庭    法  官  朱嘉川
以上正本證明與原本無異。
如不服本判決應於收受送達後10日內向本院提出上訴書狀，並應
敘述具體理由；其未敘述上訴理由者，應於上訴期間屆滿後20日
內向本院補提理由書（均須按他造當事人之人數附繕本）「切勿
逕送上級法院」。
                                書記官  陳聖儒
中    華    民    國    99    年    7     月    21    日
附錄本案論罪科刑法條全文：
毒品危害防制條例第10條
施用第一級毒品者，處6 月以上5 年以下有期徒刑。
施用第二級毒品者，處3 年以下有期徒刑。

司法院資訊處製作；財團法人民間司法改革基金會備份。
